臺灣板橋地方法院交通事件裁定　　　　99年度交聲字第4550號
原處分機關　交通部公路總局臺北區監理所蘆洲監理站
異　議　人　林浩瑋
即受處分人
上列受處分人因違反道路交通管理處罰條例案件，對於原處分機
關99年12月10日所為之北監蘆字第裁46-C00000000號處分不服，
聲明異議，本院裁定如下：
    主  文
異議駁回。
    理  由
一、原處分意旨略以：異議人即受處分人林浩瑋駕駛車牌號碼GJ
    K-046 號重型機車，於民國99年11月1 日17時15分許，行經
    有行車燈光號誌管制之臺北縣板橋市（已改制為新北市板橋
    區○○○○路與福德南路口時，因有「紅燈左轉」之違規情
    形，經臺北縣（已改制為新北市）政府警察局三重分局三重
    派出所員警攔停舉發（北縣警交大字第C0000000 0號），嗣
    經原處分機關依道路交通管理處罰條例第53條第1 項、第63
    條第1 項第3 款（裁決書漏載第3 款）之規定，裁處異議人
    罰鍰新臺幣（下同）1,800 元，並記違規點數3 點。
二、異議意旨略以：伊在環河南路與福德南路口時，並不是違規
    闖越紅燈左轉，而是在過了停止線，才變燈為黃燈，而且環
    河南路依道路行駛人的角度，伊有遵守多時向號誌燈，是正
    常行駛，伊當時已過了停止線，燈號才轉換為黃燈而非黃燈
    了還惡意搶黃燈闖黃燈，而且當時執法人員是在臺北橋的引
    道上，根本看不到環河南路迴轉上臺北橋的這個角度，為此
    依法聲明異議云云。
三、按汽車駕駛人行經有燈光號誌管制之交岔路口闖紅燈者，處
    新臺幣1,800 元以上5,400 元以下罰鍰，並記違規點數3 點
    ，道路交通管理處罰條例第53條第1 項、第63條第1 項第3
    款定有明文。經查：異議人即受處分人林浩瑋駕駛車牌號碼
    GJK-046 號重型機車，於前揭時地闖紅燈之違規情形，有違
    規通知單、臺北縣政府警察局三重分局99年11月23日北縣警
    重交申字第0990059356號函、違反道路交通管理事件裁決書
    等影本各1 件在卷可稽。復經證人即本件舉發員警盧韋銘於
    本院訊問時到庭證稱：伊當時站在環河南路迴轉臺北橋機車
    的橋上，伊站在橋上可以清楚看到下面紅綠燈的燈號指示，
    當時下午異議人騎機車紅燈左轉彎上橋，伊就攔下異議人舉
    發，那時異議人沒有依照指示轉上橋，當時該處有綠色箭頭
    燈號，指示亮起才可以上橋，如果是黃燈通過，伊不會攔，
    伊清楚看到已經紅燈，所以才攔下異議人等語（見卷附本院
    100 年1 月27日訊問筆錄）。觀諸證人所言，就其如何發現
    異議人違規闖紅燈，並將其攔停之過程情節，其舉發經過具
    體明確連續不中斷，並無何瑕疵可指。並且依證人盧韋銘庭
    呈本件交通違規現場照片所示，由證人所在之舉發位置，不
    僅可清楚看見行駛於環河南路上車輛經過系爭路口之情形外
    ，亦可目睹該路口所設置交通號誌之變換經過。縱使異議人
    雖另稱證人盧韋銘在前開照片所標示之位置有所誤差云云，
    然異議人既於當時正駕駛上開重型機車經過系爭路口，並無
    法看見證人盧韋銘所站在臺北橋之位置究竟為何，是其所稱
    證人所在位置無法看見行車情形一節，當無足採。復按燈光
    號誌之違反，其所需之舉證狀態稍縱即逝，除設有感應照相
    之路口外，事後無法還原現場狀態，職是，舉發當時現場之
    值勤員警自屬交通案件之重要證人。本件異議人雖辯稱係遭
    員警無故舉發闖紅燈，然卷內並無任何證據足資證明證人盧
    韋銘有何捏造事實違法取締之不法情事。參酌員警執行公務
    時，本身即受有行政懲處責任之監督，且其到庭具結作證，
    更係以刑事責任擔保其證言之真實性，本件舉發員警既已到
    庭證述如上，且與異議人並不認識，彼此間亦無任何嫌隙，
    當不至甘冒涉犯偽證罪之風險，蓄意構陷異議人，是其證述
    應值採信。從而，本院認異議人確有上開之違規事實無訛。
四、綜上，異議人所辯尚無足採，故原處分機關據以援引上開規
    定，對異議人裁處罰鍰1,800 元，並記違規點數3 點，於法
    並無不當之處，本件異議為無理由，應予駁回。
據上論結，應依道路交通事件處理辦法第18條，裁定如主文。
中    華    民    國    100   年    2     月    10    日
                  交通法庭  法  官  李君豪
上正本證明與原本無異。
如不服本裁定應於送達後5日內向本院提出抗告狀。
                            書記官  金和國
中    華    民    國   100    年    2     月    10    日